臺灣橋頭地方法院民事判決
                                     109年度訴字第1176號
原      告
即反訴被告  陳春招  
被      告
即反訴原告  鄭一宗  
上列當事人間請求損害賠償事件，本院於民國111年3月2日言詞
辯論終結，判決如下：
    主  文
一、被告應給付原告新臺幣1萬4,527 元。
二、原告其餘之訴駁回。
三、訴訟費用由被告負擔二十分之一，餘由原告負擔。
四、本判決第一項得假執行；但被告如以新臺幣1萬4,527 元為
    原告預供擔保，得免為假執行。
五、反訴駁回。
六、反訴訴訟費用由反訴原告負擔。
    事實及理由
壹、本訴部分：
一、原告主張：
  ㈠兩造經訴外人世界廠房租賃有限公司（下稱世界公司）居間
    ，於民國108 年10月30日書立廠房租賃契約書（下稱系爭租
    賃契約），約定由被告自108 年10月30日起至110 年11月24
    日止，向原告承租原告所有門牌號碼高雄市○○區○○路0000 
    號B 棟倉庫（下稱B 倉庫），每月租金新臺幣（下同）3 萬
    5,000 元，應於每月25日前給付，押租金為7 萬元。兩造於
    系爭租賃契約備註約定108 年10月30日起至108 年11月24日
    止為整修期，不予計算租金。被告並於108 年10月30日交付
    原告定金3 萬5,000 元（下稱系爭定金）。
  ㈡系爭租賃契約書立時，因B 倉庫之前手承租人物品尚未搬離
    ，兩造協調由原告先將B 倉庫旁另有一門牌號碼高雄市○○區
    ○○路0000號A 棟倉庫（下稱A 倉庫）無償借予被告堆放貨物
    （下稱系爭使用借貸契約）。被告並於108 年11月23日僱工
    將貨物即不織布原料搬運至A 倉庫堆放。
  ㈢因被告未給付押租金7 萬元，兩造於108 年12月2 日經世界
    公司協調，合意於108 年12月2 日終止系爭租賃契約，被告
    應於108 年12月22日前遷離A 倉庫，原告則同意不收取108
    年11月25起至108 年12月24日止之租金。惟被告至110 年5
    月14日，始將貨物搬離A 倉庫。爰依民法第179 條規定，請
    求被告自108 年12月25日起至110 年5 月14日止，按月給付
    原告相當於租金之不當得利3 萬5,000 元，共計56萬元（計
    算式：3 萬5,000 元X1年4 個月= 56萬元）。又被告僱工搬
    移貨物時，不慎毀損A 倉庫之窗戶及鐵皮，致原告須支出如
    附表所示之維修費用4 萬8,000 元，爰依侵權行為法律關係
    ，請求被告賠償4 萬8,000 元等語。
  ㈣並聲明：被告應給付原告60萬8,000 元。
二、被告則以：原告係以本件起訴狀繕本送達作為終止系爭使用
    借貸契約之意思表示，被告自收受上開訴狀時起，始負有給
    付相當於租金不當得利之義務；就附表編號1 所示修繕費用
    1 萬元，及編號2 其中2 片鐵皮之修繕費用雖不爭執，然應
    折舊，另附表所示其餘費用並非被告造成之損害等語，資為
    抗辯。並聲明：原告之訴駁回。
三、兩造不爭執之事項：
  ㈠兩造經世界公司居間，於108 年10月30日書立系爭租賃契約
    ，約定由被告自108 年10月30日起至110 年11月24日止，向
    原告承租原告所有B 倉庫，每月租金3 萬5,000 元，應於每
    月25日前支付，押租金7 萬元。
  ㈡兩造於系爭租賃契約備註約定108 年10月30日起至108 年11
    月24日止為整修期，不予計算租金。
  ㈢被告於108 年10月30日交付原告系爭定金。
  ㈣B 倉庫隔壁另有A 倉庫，系爭租賃契約書立時，因B 倉庫之
    前手承租人尚未搬離，兩造協調由原告先將A 倉庫無償借予
    被告堆放貨物。
  ㈤被告於108 年11月23日僱工將貨物搬運至A 倉庫，支出運費5
     萬6,000 元。原告使用A 倉庫鐵捲門進入左邊位置，被告
    使用A 倉庫鐵捲門進入右邊位置堆放貨物。
  ㈥原告於108 年11月24日傳Line告知被告，B 倉庫前手承租人
    須109 年1 月底才能淨空遷離，被告回覆願等該前手房客遷
    離，再將貨物自A 倉庫搬進B 倉庫。
  ㈦兩造曾於108 年12月2 日經世界公司協調系爭租賃契約相關
    事宜。
  ㈧兩造提出之Line對話紀錄均為形式真正。
  ㈨原告前對被告提出刑法毀損罪及竊佔罪告訴，經臺灣橋頭地
    方檢察署以109 年度偵字第4454號偵查案件受理，並對被告
    為不起訴之處分。
  ㈩被告尚未給付原告押租金7萬元。
  本件起訴狀繕本於109 年9 月16日送達被告，原告以該訴狀
    繕本送達作為終止A 倉庫使用借貸契約之意思表示。（審訴
    卷第29頁）
  系爭租賃契約第6 條第1 項約定，本契約自簽約後，並且被
    告於起租日前向原告給付第一個月租金與押租金後生效。同
    條第2 項規定，本契約簽約後，被告逾限前項日期未向原告
    給付者，支付原告相當於一個月租金數額之價金作為違約金
    。
  被告已於110年5月14日將貨物搬離A倉庫。
  被告於108年11月23日僱工將貨物搬入A 倉庫時，堆高機司機
    曾撞擊A 倉庫之其中兩個鋁窗，造成兩個鋁窗窗框、玻璃，
    及後側窗下方鐵皮毀損，並另造成原告放置在鐵皮屋外的紗
    門毀損。（本院卷第235 頁）
四、本件之爭點：
  ㈠原告依民法第179 條規定，請求被告自108 年12月25日起至1
    10 年5 月14日止，相當於租金之不當得利56萬元，有無理
    由？
  ㈡原告依侵權行為法律關係，請求被告賠償4 萬8,000 元，是
    否有據？
五、本院之判斷：
  ㈠原告依民法第179 條規定，請求被告自108 年12月25日起至1
    10 年5 月14日止，相當於租金之不當得利56萬元，有無理
    由？
    ⒈按稱使用借貸者，謂當事人一方以物交付他方，而約定他
      方於無償使用後返還其物之契約；借用人應於契約所定期
      限屆滿時，返還借用物；未定期限者，應於依借貸之目的
      使用完畢時返還之。但經過相當時期，可推定借用人已使
      用完畢者，貸與人亦得為返還之請求。借貸未定期限，亦
      不能依借貸之目的而定其期限者，貸與人得隨時請求返還
      借用物。有左列各款情形之一者，貸與人得終止契約：三
      、因借用人怠於注意，致借用物毀損或有毀損之虞者。民
      法第464 條、第470 條、第472 條第3 款定有明文。次按
      無法律上之原因而受利益，致他人受損害，應返還其利益
      ，民法第179 條前段定有明文。又無權占有他人房屋，可
      能獲得相當於租金之利益，為社會之通常觀念（最高法院
      61年台上字第1695號判決意旨參照）。而城市地方房屋之
      租金，以不超過土地及其建築物申報總價額年息10％為限
      ，土地法第97條第1 項亦有明文。所謂年息10％為限，乃
      指房屋租金之最高限額而言，並非必須照申報價額年息10
      ％計算之，尚須斟酌房屋之位置，工商繁榮程度、使用人
      利用房屋之經濟價值、所受利益，彼等關係及社會感情等
      情事，以為決定（最高法院108 年度台上字第753 號判決
      意旨參照）。經查：
      ⑴依兩造不爭執事項㈣、㈥所載，可知兩造於108 年10月31
        日書立系爭租賃契約時，因B 倉庫前手承租人尚未遷離
        ，約定由原告將A 倉庫無償借予被告使用，雖未約定返
        還期限，依借貸之目的，應可認使用期限為原告提供B 
        倉庫供被告使用之日止。惟原告迄未提供B 倉庫供被告
        使用，堪認使用借貸期限尚未屆滿。又依兩造不爭執事
        項、所載，被告於108 年11月23日委託堆高機司機作
        業時，不慎撞擊毀損A 倉庫之窗戶及鐵皮，可知因被告
        怠於注意堆高機司機之操作能力，致毀損借用物，原告
        自得依民法第472 條第3 款規定，終止系爭使用借貸契
        約。又原告以本件起訴狀繕本送達作為終止系爭使用借
        貸契約之意思表示，系爭使用借貸契約因而於109年9 
        月16日終止，被告即屬無權占有，原告請求被告給付自
        109 年9 月16日起至110 年5 月14日止，相當於租金之
        不當得利，應屬有據。另自108 年12月25日起至109 年
        9 月15日止，被告本於系爭使用借貸契約，有權占有A 
        倉庫，原告請求被告給付前揭期間相當於租金之不當得
        利，則屬無據。
      ⑵再按當事人主張有利於己之事實者，就其事實有舉證之
        責任，民事訴訟法第277 條前段定有明文。原告主張被
        告占用A 倉庫堆放貨物之面積為384 平方公尺，然此情
        為被告所否認，並辯稱其堆放貨物之面積僅30坪（換算
        為99.2平方公尺，計算式：30÷0.3025=99.2 ，小數點
        後第一位以下四捨五入）等語（見本院卷第283 頁），
        應由原告就有利於己事實，負舉證責任。觀諸兩造於10
        8 年11月18日之Line對話紀錄，被告將貨物搬入前，即
        向原告表示30坪空間足夠其堆放貨物等語（見審訴卷第
        47頁），原告主張被告於A 倉庫內堆放貨物面積達384
        平方公尺云云，並未舉證以實其說，洵非可取，膺任被
        告占用A倉庫面積為99.2平方公尺。
      ⑶本院斟酌A 倉庫位於高雄市燕巢區角宿路上，附近有早
        餐店、義大醫療財團法人義大醫院、燕巢果菜批發市場
        等情，有GOOGLE MAP查詢結果可資為憑（見本院卷第33
        3 頁），認原告請求相當於租金之不當得利，應以A 倉
        庫房屋及所坐落之土地申報總價年息5%計算為當。又被
        告無權占用A 倉庫，與B 倉庫及系爭租賃契約無涉，原
        告主張按系爭租賃契約所約定B 倉庫之月租金3 萬5,00
        0 元計算不當得利云云，並非可取。
      ⑷又A 倉庫一樓面積共1027.5平方公尺，109 年度課稅現
        值為177 萬5,100 元，所坐落之土地即原告所有高雄市
        ○○區○○○段000 地號土地，自109 年1 月起迄今之申報
        地價為每平方公尺416 元，有房屋稅籍證明書、地價查
        詢資料可稽（見岡補卷第53頁、本院卷第345 頁），依
        此計算，被告每日應給付原告相當於租金不當得利金額
        為29元【計算式：（177 萬5,100 元x99.2/1027.5+416
         元x 99.2）x 年息5%x1/365= 29元。元以下四捨五入
        】。被告自109 年9 月16日起至110 年5 月14日止，應
        給付相當於租金不當得利金額為6,989 元【計算式：29
        元x241日=6,989元】。
    ⒉從而，原告依民法第179 條規定，請求被告給付109 年9月
      16日起至110 年5 月14日止，相當於租金之不當得利6,98
      9 元，為有理由，應予准許，逾此部分之請求，則屬無據
      。
  ㈡原告依侵權行為法律關係，請求被告賠償4 萬8,000 元，是
    否有據？
    ⒈按承攬人因執行承攬事項，不法侵害他人之權利者，定作
      人不負損害賠償責任。但定作人於定作或指示有過失者，
      不在此限。民法第189 條定有明文。審諸定作人委請承攬
      人駕駛堆高機於倉庫堆放貨物時，如機械操作不當足以撞
      擊損壞房屋，為一般人皆知之事，則定作人交付承攬人進
      行工作時，自應注意承攬人之能力，並應注意工作之安全
      ，以免損及房屋，如怠於此項注意，即為定作有過失。依
      兩造不爭執事項所載，被告之承攬人即堆高機司機，將
      貨物搬入A 倉庫時，不慎撞擊而毀損A 倉庫，足認被告怠
      於注意承攬人即堆高機司機之操作能力，為定作有過失，
      應依民法第189 條但書規定，對原告負損害賠償責任。
    ⒉次按負損害賠償責任者，除法律另有規定或契約另有訂定
      外，應回復他方損害發生前之原狀。第1 項情形，債權人
      得請求支付回復原狀所必要之費用，以代回復原狀，民法
      第213 條第1 項及第3 項分別定有明文。經查：
      ⑴原告請求被告賠償如附表編號1 所示費用1 萬元，及如
        附表編號2 所示其中更換後側窗下方2 片鐵皮費用1,25
        0 元，為被告所不爭執，應屬有據。
      ⑵原告另主張被告毀損前側窗下方鐵皮，應賠償如附表編
        號2 所示更換前側窗下方2 片鐵皮費用1,250 元，及被
        告毀損前、後側窗之左右兩側鐵皮，應賠償如附表編號
        3 至4 所示維修費用等情，為被告所否認，應由原告就
        有利於己事實，負舉證之責任。經查：
        ①原告雖提出自室外拍攝之前側窗照片（見本院卷第288
          -3 頁），主張前側窗下方2 片鐵皮遭毀損云云，惟
          觀諸被告提出堆高機司機所攝之前側窗室內照片，該
          窗戶下方鐵皮並無凹痕（見本院卷第239 頁），及證
          人丙○○證稱：我109 年1 月26日前去現場勘查時，前
          側窗下面鐵皮有如本院卷第288-3 頁照片所示從內往
          外壓出去痕跡，必須更換2 片尺寸1 米1 的鐵皮，但
          我無法確認是否為被告堆放貨物所造成等語（見本院
          卷第321 頁、第324 頁），難認原告主張前揭損害，
          確係被告堆放貨物時堆高機撞擊A 倉庫所造成，原告
          請求被告賠償前側窗下方2 片鐵皮費用1,250 元，不
          應准許。
        ②原告另提出自室外拍攝之前、後側窗照片（見本院卷
          第288-1 、288-3 頁），主張上開窗戶左右之鐵皮遭
          堆高機撞擊致毀損凹凸不平，須更換鐵皮云云。然觀
          諸被告提出堆高機司機所攝之前側窗、後側窗及A 倉
          庫室內照片，均未見上開二窗戶左右之鐵皮有凹痕（
          見本院卷第235 頁至第241 頁），又依證人丙○○證陳
          ：我於109 年間至現場勘查，有看到前後側窗左右兩
          側的鐵皮凹凸不平，須使用吊車更換尺寸7 米半之鐵
          皮，但我不記得是否有如本院卷第288-1 、288 -3頁
          照片中這麼嚴重，也無法確認是否為被告堆放貨物時
          毀損等語（見本院卷第321 頁至第322 頁、第324頁
          ），及證人甲○○證述：A 倉庫毀損當天我在附近，原
          告有請我到現場看，看到後側窗玻璃遭被告的貨物擠
          破，當天原告沒有跟我說鐵皮哪裡有毀損，也沒有看
          前側窗情形等語（見本院卷第302 頁），亦無從認上
          開窗戶左右之鐵皮，係被告僱工搬運貨物時遭堆高機
          撞擊而毀損，原告請求被告賠償附表編號3 至4 所示
          維修費用，亦屬無據。
    ⒊又按物被毀損時，請求賠償物被毀損所減少之價額，得以
      修復費用為估定之標準，但以必要者為限，如修理材料以
      新品換舊品，應予折舊（最高法院95年台上字第310 號判
      決意旨參照）。原告陳稱受損之A 倉庫為97、98年間起造
      （見本院卷第220 頁），迄108 年11月23日受損時，已使
      用10年10月23日（起造日期參酌民法第124 條第2 項規定
      意旨，以97年12月31日計算），參以營利事業所得稅查核
      準則第95條第6 項「固定資產提列折舊採用平均法、定率
      遞減法或年數合計法者，以1 年為計算單位，其使用期間
      未滿1 年者，按實際使用之月數相當於全年之比例計算之
      ，不滿1 月者，以月計」之規定，應以10年11月計算折舊
      期間。又依行政院所頒固定資產耐用年數表，金屬建造（
      有披覆處理）之房屋，耐用年限為20年，依平均法計算材
      料折舊結果如附表「材料折舊後金額」欄所示，加計不必
      折舊之工資費用後，原告得請求之金額為7,538 元（計算
      式詳如附表「原告得請求之金額」欄所示）。
    ⒋從而，原告依侵權行為法律關係，請求被告賠償維修費用7
      ,538 元，應屬有據，逾此範圍之請求，則屬無據。
六、綜上所述，原告依民法第179 條規定，請求被告給付6,989
    元，及依侵權行為法律關係，請求被告給付7,538 元，合計
    1 萬4,527 元（計算式：6,989 元+7,538元=1萬4,527 元）
    ，為有理由，應予准許，逾此部分之請求，則無理由，應予
    駁回。
七、本件原告勝訴部分本判決所命給付金額未逾50萬元，爰依職
    權宣告假執行。並依職權宣告被告如供相當之擔保，得免為
    假執行。至原告敗訴部分，其假執行之聲請因訴之駁回而失
    所附麗，應予駁回。
八、本件事證已臻明確，兩造其餘主張陳述及所提之證據，經審
    酌後於本件判決結果無影響，爰不逐一論述，附此敘明。
九、據上論結，原告之訴為一部有理由，一部無理由，判決如主
    文。
貳、反訴部分：
一、反訴原告主張：
  ㈠兩造經世界公司居間，於108 年10月30日書立系爭租賃契約
    ，約定由反訴原告自108 年10月30日起至110 年11月24日止
    ，向反訴被告承租B 倉庫，每月租金3 萬5,000 元，應於每
    月25日前支付，押租金7 萬元。反訴原告並於108 年10月30
    日交付反訴被告系爭定金。惟反訴被告嗣表示不願交付B 倉
    庫予反訴原告，爰依民法第179 條規定，請求反訴被告返還
    系爭定金。
  ㈡又反訴原告於108 年11月23日僱工將不織布貨物運送至A 倉
    庫，支出運費5 萬6,000 元，並於110 年5 月14日將該貨物
    遷離A 倉庫，支出5 萬8,600 元，爰依民法第231 條、第26
    0 條或第245 條之1 規定，請求反訴被告賠償上開運費共11
    萬4,600 元等語。
  ㈢並聲明：反訴被告應給付反訴原告14萬9,600 元，即自反訴
    起訴狀繕本送達翌日起至清償日止，按年息5%計算之利息。
二、反訴被告則以：反訴原告迄未交付押租金7 萬元，其支出之
    運費數額過高不合理，且與反訴被告無關等語為辯。並聲明
    ：反訴駁回。
三、兩造不爭執之事項：
    同本判決壹、三所載。
四、本件之爭點：
  ㈠反訴原告依民法第179 條規定，請求反訴被告返還系爭定金
    ，有無理由？
  ㈡反訴原告依民法第231 條、第260 條或第245 條之1 規定，
    請求反訴被告賠償運費11萬4,600 元，有無理由？
五、本院之判斷：
  ㈠反訴原告依民法第179 條規定，請求反訴被告返還系爭定金
    ，有無理由？
    ⒈依兩造不爭執事項㈠、㈩、所載，系爭租賃契約第6 條第1 
      項約定，以反訴原告於起租日即108 年10月30日前給付第
      一個月租金與押租金，作為契約之特別生效要件，惟反訴
      原告迄未交付押租金7 萬元，堪認系爭租賃契約雖已成立
      ，但尚未生效。次依世界公司之法務即證人乙○○於本院證
      稱：兩造就系爭契約第6 條第1 項，我不清楚有無以口頭
      為不同約定，兩造108 年12月2 日協調時我有在場，協調
      主旨是反訴被告無法將B 倉庫交給反訴原告，但反訴原告
      貨物已經到了，故約定由反訴被告提供空地及另一間A 倉
      庫及空地讓反訴原告放貨物，反訴被告不收取租金，等兩
      造約定約協調後1 個月左右時間到了，反訴被告再交付B 
      倉庫給反訴原告，協調時沒有提到給付押租金、租金的問
      題等語（見本院卷第223 頁至第224 頁、第226 頁），亦
      可知兩造並未另行約定排除上開契約條款之適用，反訴原
      告仍應依系爭租賃租約第6條第1項約定給付押租金，然其
      並未給付，應認系爭租賃契約確已成立，但尚未生效。
    ⒉按無法律上之原因而受利益，致他人受損害者，應返還其
      利益；訂約當事人之一方，由他方受有定金時，其契約視
      為成立；定金，除當事人另有訂定外，適用下列之規定：
      一、契約履行時，定金應返還或作為給付之一部；二、契
      約因可歸責於付定金當事人之事由，致不能履行時，定金
      不得請求返還；三、契約因可歸責於受定金當事人之事由
      ，致不能履行時，該當事人應加倍返還其所受之定金；四
      、契約因不可歸責於雙方當事人之事由，致不能履行時，
      定金應返還之，為民法第179 條、第248 條、第249 條所
      明定。所謂不能履行，係指給付不能或不完全給付而不能
      補正，如僅係給付遲延、不為給付或不完全給付而能補正
      者，均不包括在內。又定金之種類因其作用之不同，通常
      可分為證約定金、成約定金、違約定金、解約定金及立約
      定金。所謂成約定金係以交付定金為契約成立要件，亦即
      定金所確保之契約，除由當事人間互相表示意思一致以外
      ，尚須交付定金，始可成立或發生效力。經查：
      ⑴系爭租賃契約第6 條第1 項約定，以反訴原告於起租日
        即108 年10月30日前給付第一個月租金與押租金，作為
        契約之生效要件，業如前述，而依兩造不爭執事項㈢、
        所載，反訴原告於108 年10月30日書立系爭租賃契約之
        同時，交付反訴被告系爭定金，且兩造於本院均陳稱：
        如履約順利，系爭定金抵充第一期租金等語（見本院卷
        第91頁至第92頁），可認反訴原告係為滿足系爭租賃契
        約第6 條第1 項所定交付第一期租金之生效要件，因而
        交付反訴原告系爭定金，用以充作第一期租金，應屬成
        約定金之性質（即系爭租賃契約雖已因兩造意思表示一
        致而成立，仍以定金之交付即後述押租金作為契約生效
        要件之一）。
      ⑵惟系爭租賃契約因反訴原告未交付押租金7 萬元，依系
        爭租賃契約上開約定，尚未生效，兩造雖未履行契約，
        但反訴被告移轉B 倉庫之使用收益權，及反訴原告給付
        押租金與租金，仍屬可能，非屬「不能履行」，不符合
        民法第249 條第1 款至第4 款之要件。復參以反訴原告
        給付系爭定金，係為充作第一期租金，以滿足系爭租賃
        契約第6 條第1 項所約定之生效要件，然系爭租賃契約
        既尚未生效，亦無從由兩造加以解除或終止，堪認反訴
        原告給付之目的仍未消滅，反訴被告保有受領系爭定金
        之利益，非無法律上原因，反訴原告依民法第179 條規
        定請求返還系爭定金，並非有據。
    ⒊從而，系爭租賃契約已成立但尚未生效，且反訴被告係基
      於系爭租賃契約第6 條第1 項之約定受領系爭定金，有法
      律上原因，反訴原告依民法第179 條規定請求返還系爭定
      金，洵屬無據。
  ㈡反訴原告依民法第231 條、第260 條或第245 條之1 規定，
    請求反訴被告賠償運費11萬4,600 元，有無理由？
    ⒈按債務人遲延者，債權人得請求其賠償因遲延而生之損害
      。前項債務人，在遲延中，對於因不可抗力而生之損害，
      亦應負責。但債務人證明縱不遲延給付，而仍不免發生損
      害者，不在此限。解除權之行使，不妨礙損害賠償之請求
      。民法第231 條、第260 條定有明文。反訴原告雖主張系
      爭租賃契約業已成立，因反訴被告遲延交付B 倉庫，經反
      訴原告合法解除契約，依民法第231 條、第260 條規定，
      反訴被告應賠償反訴原告因給付遲延所生之損害即運費11
      萬4,600 元云云。惟查，系爭租賃契約尚未生效，業如前
      述，反訴被告並無提供B 倉庫予反訴原告使用之給付義務
      ，亦無給付遲延可言，況依兩造不爭執事項㈣、㈤、、所
      載，可知反訴原告係基於系爭使用借貸契約，先支出運費
      將貨物運送至A 倉庫堆放，嗣因反訴被告終止系爭使用借
      貸契約，再支出運費將貨物搬離A 倉庫，與系爭租賃契約
      無涉，反訴原告此一主張，並非可取。反訴原告依民法第
      231條、第260 條規定，請求反訴被告賠償運費11萬4,600
       元，洵屬無據。
    ⒉次按契約未成立時，當事人為準備或商議訂立契約而有左
      列情形之一者，對於非因過失而信契約能成立致受損害之
      他方當事人，負賠償責任：一、就訂約有重要關係之事項
      ，對他方之詢問，惡意隱匿或為不實之說明者。二、知悉
      或持有他方之秘密，經他方明示應予保密，而因故意或重
      大過失洩漏之者。三、其他顯然違反誠實及信用方法者。
      民法第245 條之1 定有明文。反訴原告主張系爭租賃契約
      不成立，反訴被告應依民法第245 條之1 規定，負締約上
      過失責任，賠償運費11萬4,600 元云云，然系爭租賃契約
      業已成立，僅尚未生效，反訴原告請求賠償上開運費，亦
      與民法第245 條之1 規定之要件不符，亦非可取。
七、綜上所述，反訴原告依民法第179 條規定，請求反訴被告給
    付3 萬5,000 元，及依民法第231 條、第260 條或第245 條
    之1 規定，請求反訴被告給付11萬4,600 元，均無理由，應
    予駁回。
八、本件事證已臻明確，兩造其餘主張陳述及所提之證據，經審
    酌後於本件判決結果無影響，爰不逐一論述，附此敘明。
九、據上論結，反訴原告之訴為無理由，判決如主文。
中　　華　　民　　國　111 　　年　　3 　　月　　30　　日
              民事第三庭  審判長法    官  張維君
                                法    官  許家菱
                                法    官  張立亭
以上正本係照原本作成。
如不服本判決，應於送達後20日內，向本院提出上訴狀並表明上
訴理由，如於本判決宣示後送達前提起上訴者，應於判決送達後
20日內補提上訴理由書（須附繕本）。
中　　華　　民　　國　110 　　年　　3 　　月　　30　　日
                                書 記 官  洪嘉鴻
附表

編號 工項 費用 材料工資費用 材料折舊後金額 原告得請求金額 1 更換2 個窗戶及紗門 1萬元（被告不爭執） 兩造同意以材料7,000 元、工資3,000 元計算（本院卷第325頁） 3,361 元【計算方式：1.殘價＝取得成本÷( 耐用年數＋1)即7,000 ÷(20+1) ≒333 （小數點以下四捨五入，下同）； 2.折舊額＝( 取得成本－殘價)×1/（耐用年數）×（使用年數）即( 7,000 －333)×1/20×（10 +11/12 ）≒3,639 ；3.扣除折舊後價值＝（新品取得成本－折舊額）即7,000 －3,639＝3,361 】 3,361 元+3,000 元=6,361元 2 更換1 米1鐵皮含前側窗、後側窗下方各2 片，共4 片 2,500元（每片625元）被告不爭執其中後側窗下方2 片鐵皮更換費用1,250 元 依證人丙○○之證言，每片材料325元，工資300 元（見本院卷第323頁）法院准許後側窗部分含2 片材料共650元，工資共600元 312 元【計算方式：1.殘價＝取得成本÷( 耐用年數＋1)即650 ÷( 20+1) ≒31；2.折舊額＝( 取得成本－殘價) ×1/（耐用年數）×（使用年數）即( 650－31) ×1/20×（10+11/12）≒338；3.扣除折舊後價值＝（新品取得成本－折舊額）即650 －338＝312 】 312 元+600元= 912元 3 更換7 米半鐵皮共7坪 1萬4,000元 依證人丙○○之證言，每坪材料1,500 元，工資500元（見本院卷第323頁） 法院未准許 0 4 編號3所需吊車 4,000元 依證人丙○○之證言為租金（見本院卷第323 頁） 法院未准許 0 5 編號2 與3之拆工 3,500元 依證人丙○○之證言，全為工資（見本院卷第323頁）其中編號2 中2 片工資金額為265 元【計算式：3,500元x1 ,250 元/ （2,500 元+1萬4,000 元）=265元】 無 265元     合計 7,538元